# 审计风险

提问人：阳光在线 时间：2014-05-22 12:33:13
大家好！请问一下，中国公司在国外有十几家子公司，对当地税的问题，我们不是很了解，在审计时怎么才能规避风险。

回答人：chenyiwei
如果所涉及事项对被审计财务报表影响重大的，建议执行利用专家工作审计程序，聘请熟悉当地税务事务的专家参加审计项目组。如果你所在事务所的国际网络在当地有成员所的，可以要求其协助。